# 加油站经营权应作伪租赁还是特许经营权的判断

提问人：a790258613 时间：2021-12-21 18:01:28
A公司与B公司签订合作协议，协议约定：A公司将某加油站出租给B公司，租赁期 10 年，该加油站房屋租赁费年租金 10 万元，加油站经营权使用费700 万元，B公司加油站经营权使用费是否应适用租赁准则？还是房屋租赁单独适用租赁准则，加油站经营权使用费每年列支费用？
参照IFRS体系下的IFRIC 4《确定一项交易安排中是否包含租赁》第 6 段规定，确定一项协议是否属于或包含租赁业务，应重点考虑以下两个因素：一是履行该协议是否依赖某特定资产；二是协议是否转移了资产的使用权。属于租赁业务的，按租赁准则进行会计处理；其他部分按相关会计准则处理。
鉴于加油站经营权的实现完全依赖加油站，且B公司受让了加油站的使用权，故加油站经营权使用费适用租赁准则。

回答人：chenyiwei
可以这样理解。加油站建筑物的租赁和经营权让渡两者不可分割，应作为一个整体进行会计处理。由于存在已识别资产和在一段时间内转移对资产使用的控制权，故构成租赁。